# 急急急!!!实务中遇到的合并报表问题求帮助

提问人：sghcpa 时间：2013-03-21 07:10:12
资料:甲公司有A和B两家子公司，其中：甲应收A 公司 300 万，应收B公司 200 万，甲个别报表已对应收A和B款项全额计提坏账准备，A公司以前年度超额亏损，截止上年末累计未确认投资损失 100 万，本年甲公司将A和B两家子公司股权全部转让，并决议通过将应收A公司已全额计提坏账款项 300 万核销。 问题： 1 、以前年度合并报表时，对应收A 公司和B公司款项已做抵销，同时对所计提的坏账准备也进行了抵销，本年期末应收A公司款项 300 万已核销，应收B公司款项 200 万已全额计提坏账，由于本期上述两家子公司资产负债表不纳入合并范围，本年合并对以前年度合并抵销的坏账准备今年如何抵销（A公司和B公司）？ 2 、A公司以前年度超额亏损，截止上年末累计未确认投资损失 100 万，本年合并报表确认对A转让收益是如何考虑？我的思路是将以前年度未确认投资损失统一考虑在内，对否 3 、A公司个别报表在出让日以对甲公司的豁免债务 300 万进行账务处理并计入资本公积，甲公司如何确认出让日长期股权投资（权益法）？

回答人：chenyiwei
回复 sghcpa 的帖子
1 、由于在甲公司个别报表层面，会对核销坏帐冲减坏帐准备或者调整资产减值损失等，因此在合并报表层面的抵销处理，是在延续上年度抵销分录对年初未分配利润影响金额的基础上，转回甲公司个别报表层面对该笔坏帐核销的分录（视情况抵销坏帐准备或者资产减值损失等）。
2 、由于本案例中A公司的股权被全部处置，故处置损益＝处置价款－处置日帐面净资产（负数）。现在新准则下已经没有“未确认投资损失”的概念，子公司归属母公司和少数股东的净资产都是完全可能出现负数余额的。 3 、由于A公司股权已被处置，因此无需再模拟处置日的权益法长期股权投资。